# 请问政府拨款的资金管理文件上规定的账务处理与政府补助准则不符时怎么办？

提问人：mrlf 时间：2011-12-22 11:31:42
企业收到的政府拨款适用《科技型中小企业技术创新基金财务管理暂行办法》， 该办法规定： 项目承担企业须对项目资金进行单独核算，并接受有关部门的监督管理和检查。无偿资助项目承担企业，在收到创新基金拨款后作为专项应付款处理，其中：形成资产部分转入资本公积，消耗部分予以核销；贷款贴息项目承担企业，在收到创新基金拨款后作为冲减当期财务费用处理。
该办法貌似一直也没废止， 请问如果企业执行新准则（计划IPO），这种情况该如何处理？ 按文件规定还是按新准则规定？ 我是觉得应该按新准则执行，但难以说服企业 请问大家是怎么判断的？又有什么充分依据？
谢谢！

回答人：chenyiwei
赞同 2 楼。 楼主的这个问题可在《计学撮要》第 242 ～ 244 页找到答案。

提问人：mrlf 时间：2011-12-22 20:20:53
那就是说收款后作为专项应付款， 消耗部分再直接冲减专项应付款？

回答人：chenyiwei
消耗部分不能直接冲减专项应付款。应按无形资产准则的规定对发生的研发支出进行资本化或费用化的处理，同时按系统、合理的方式将补助款转入营业外收入。

提问人：mrlf 时间：2011-12-23 02:42:07
这样的话，那实际上还是按的新准则的处理方法， 而不按文件上规定的处理，对吧？ 只是如果最终会形成资产的，就不作为政府补助， 形成资产部分按文件处理计入资本公积？

回答人：chenyiwei
你可以到爱享下载《企业财务通则解读》的电子版。这本书去年更新过，但对于创新基金问题的规定没有变化。你可以从网上下载到的应该是 2007 年出的第一版。

回答人：chenyiwei
形成资产的部分，应该也不会形成资本公积。创新基金不是投资补助。财政部企业司在《企业财务通则解读》中已经明确了创新基金属于《通则》第 20 条所指的第三类财政资金，应最终计入损益。